【裁判字號】    89,自,482
【裁判日期】    890831
【裁判案由】    詐欺
【裁判全文】
台灣台中地方法院刑事判決                          八十九年度自字第四八二號
    自  訴  人  乙○○
    代  理  人  甲○○
    被      告  丙○○
右列被告因詐欺案件，經自訴人提起自訴，本院判決如左：
    主  文
丙○○意圖為自己不法之所有，以詐術使人將本人之物交付，處拘役伍拾日。緩刑貳
年。
    事  實
一、丙○○與乙○○因生意往來而認識，於八十六年五月間，丙○○因債權人討債甚
    急，竟意圖為自己不法之所有，至台中縣神岡鄉○○路九十巷七之一號乙○○經
    營之公司內，向乙○○誆稱其姊夫之母不幸於日前身亡，急需資金料理善後，故
    商借新台幣（下同）一十萬元，並表示於八十六年六月三十日即會清償，使乙○
    ○陷於錯誤，而簽發金額一十萬元，發票日為八十六年五月七日，票號ＦＡ00
    00000號，付款人為台中市第九信用合作社西屯分社之支票一紙，交付被告
    兌領。詎丙○○將前開一十萬元償還自己之債務後，即避不見面，經乙○○追索
    無著，始知受騙。
二、案經乙○○向本院提起自訴。
    理  由
一、訊據被告丙○○固坦承於前開時地向自訴人誆稱其姊夫之母不幸於日前身亡，急
    需資金料理善後，故商借一十萬元，並表示於八十六年六月三十日即會清償，自
    訴人因而簽發金額一十萬元之支票交付被告兌領等情，惟矢口否認其有詐欺之犯
    行，辯稱：伊後來是忘了向自訴人借錢之事，以致沒有還錢，並沒有詐欺之意云
    云。惟查右揭事實，業據自訴人於本院審理時指述綦詳，且有被告借款當時簽立
    之借據影本一份在卷可稽，其上明載償還日期為八十六年六月三十日，又被告既
    自承其借款當時係向自訴人騙稱其姊夫之母不幸於日前身亡，急需資金料理善後
    ，故商借一十萬元，並表示於八十六年六月三十日即會清償等情，惟被告將借款
    一十萬元償還自己之債務後，即避不見面，使自訴人追索無著，經本院於八十九
    年七月間通緝後始到案說明，堪認被告於借款之初，應有為自己不法所有之詐欺
    意圖甚明，是被告辯稱其無詐欺之意圖云云，顯係事後卸責之詞，委不足採，其
    犯行堪予認定。
二、核被告所為，係犯刑法第三百三十九條第一項之詐欺取財罪。爰審酌被告以不實
    之詐術向自訴人借款，使自訴人陷於錯誤而為借貸，事後即避不見面，造成自訴
    人財物損失，惡性非輕，惟念及被告於本院審理時已償還所借款項予自訴人（有
    和解書一份在卷可據），足認其尚知所悔悟等一切情狀，量處如主文所示之刑示
    懲。末查被告前未曾受有期徒刑以上刑之宣告，有台灣高等法院被告全國前案紀
    錄表在卷可按，被告一時失慮致罹本件刑章，其已償還所借款項予自訴人，是其
    經此次刑之宣告教訓後，當知所警惕而無再犯之虞，本院綜核各情，認所宣告之
    刑，以暫不執行為適當，故併予宣告緩刑二年，以啟自新。
據上論斷，應依刑事訴訟法第三百四十三條、第二百九十九條第一項前段，刑法第三
百三十九條第一項、第七十四條第一款，罰金罰鍰提高標準條例第一條前段，判決如
主文。
中      華      民      國    八十九      年      八    月    三十一    日
                                      台灣台中地方法院刑事第六庭
                                          法  官  張  靜  琪
右正本證明與原本無異。
如不服本判決，應於送達後十日內向本院提出上訴狀(須附繕本)，上訴於台灣高等
法院台中分院。
                                          書記官
中      華      民      國    八十九      年      八    月    三十一    日
附錄論罪科刑法條
刑法第三百三十九條
意圖為自己或第三人不法之所有，以詐術使人將本人或第三人之物交付者，處五年以
下有期徒刑、拘役或科或併科一千元以下罰金。
以前項方法得財產上不法之利益或使第三人得之者，亦同。
前二項之未遂犯罰之。


司法院資訊處製作；財團法人民間司法改革基金會備份。
